臺灣高等法院刑事裁定
110年度聲字第2764號
聲  請  人  臺灣高等檢察署檢察官
受  刑  人  林璽誠（原名林文祈）



上列聲請人因受刑人數罪併罰有二裁判以上，聲請定其應執行之
刑（110年度執聲字第1214號），本院裁定如下：
    主  文
林璽誠所犯如附表所示各罪所處之刑，應執行有期徒刑貳年，如
易科罰金，以新臺幣壹仟元折算壹日。
    理  由
一、聲請意旨略以：受刑人林璽誠因偽造文書等數罪，先後經判
    決確定如附表，應依刑法第53條、第51條第5款規定，定其
    應執行之刑，爰依刑事訴訟法第477條第1項聲請裁定。
二、按裁判確定前犯數罪者，併合處罰之，而數罪併罰有二以上
    裁判者，應定其應執行之刑，其宣告多數有期徒刑者，於各
    刑中之最長期以上，各刑合併之刑期以下，定其刑期，但不
    得逾30年，刑法第50條、第51條第5款、第53條分別定有明
    文。又數罪併罰之數罪均得易科罰金，其應執行之刑逾6月
    者，亦適用易科罰金之規定，刑法第41條第8項規定甚明。
    次按刑事訴訟法第370條第2項、第3項，已針對第二審上訴
    案件之定應執行之刑，明定有不利益變更禁止原則之適用，
    於分屬不同案件之數罪併罰有應更定執行刑者，本於同為定
    刑裁定應為相同處理之原則，法院於裁定定應執行之刑時，
    自仍應有不利益變更禁止原則法理之考量，亦即另定之執行
    刑，其裁量所定之刑期，不得較重於前定之執行刑加計後裁
    判宣告之刑之總和，否則即與法律秩序理念及法律目的之內
    部界限有違（最高法院103年度第14次刑事庭決議及最高法
    院93年度台非字第192號判決意旨參照）。至數罪併罰中有
    已執行完畢之部分，嗣後與他罪合併定應執行刑者，僅係確
    定後由檢察官換發執行指揮書執行應執行刑，其前已執行之
    有期徒刑部分如何扣除之問題，非謂即不符數罪併罰要件（
    最高法院105年度台抗字第532號裁定意旨參照）。　
三、經查：本件受刑人林璽誠因偽造文書等數罪，先後經判決確
    定如附表所示之刑，且各該罪均係在附表編號1所示之罪判
    決確定前所犯，並以本院為其犯罪事實最後判決法院，又附
    表所示各罪均得易科罰金，參照前揭規定，縱定應執行刑逾
    6個月，亦得易科罰金。再者，受刑人所犯附表編號1至5所
    示之罪，前經臺灣桃園地方法院（下稱桃園地院）108年度
    聲字第4656號裁定定應執行刑有期徒刑1年6月確定（附表編
    號2至5所示之罪，前經桃園地院108年度桃簡字第722號判決
    定應執行刑有期徒刑1年5月確定），附表編號6至7所示之罪
    ，前經本院109年度上訴字第3110號判決定應執行刑有期徒
    刑7月確定，有本院被告前案紀錄表附卷可稽，則參照前揭
    說明，本院就附表所示各罪再定應執行刑時，自應受上開裁
    判所定應執行刑總和之內部界限所拘束，爰依前揭法條規定
    及實務見解，並參酌上開各罪宣告刑總和上限、各刑中最長
    期，審酌受刑人犯罪情節及行為次數，就其所犯前揭各罪為
    整體非難評價，定如主文所示之應執行刑。
據上論斷，應依刑事訴訟法第477條第1項，刑法第50條第1項前
段、第53條、第51條第5款、第41條第8項，裁定如主文。
中　　華　　民　　國　　110 　年　　7 　　月　　15　　日
　　　　　　      刑事第七庭  審判長法　官  孫惠琳
　　　　　　　　　　　　　　　　　  法　官  王惟琪
　　　　　　　　　　　　　　　　　  法　官  連雅婷
以上正本證明與原本無異。
如不服本裁定，應於收受送達後5日內向本院提出抗告狀。
                                    書記官  潘文賢
中　　華　　民　　國　　110 　年　　7 　　月　　16　　日

附表：受刑人林璽誠定應執行刑案件一覽表
編　　　　　號  1 2 3 罪　　　　　名  毒品危害防制條例 毒品危害防制條例 毒品危害防制條例 宣　　告　　刑  有期徒刑6月 有期徒刑6月 有期徒刑5月 犯　罪　日　期  107/12/01 （聲請書附表應予更正） 107/04/04 107/02/21（聲請書附表應予更正） 偵查(自訴)機關 年　度　案　號  桃園地檢108毒偵1979號 桃園地檢108撤緩毒偵101號等 桃園地檢108撤緩毒偵101號等 最　後 事實審 法　　院 桃園地院 桃園地院 桃園地院  案　　號 108年度桃簡字第1411號 108年度桃簡字第722號 108年度桃簡字第722號  判決日期 108/06/17 108/08/20 108/08/20 確　定 判　決 法　　院 桃園地院 桃園地院 桃園地院  案　　號 108年度桃簡字第1411號 108年度桃簡字第722號 108年度桃簡字第722號  判決確定日期 108/07/17 108/09/25 108/09/25 是否為得易科罰金之罪  是 是 是 備註  空白    附表編號2至5所示之罪，前經桃園地院108年度桃簡字第722號判決定應執行刑有期徒刑1年5月確定。    附表編號1至5（聲請書附表應予更正）所示之罪，前經桃園地院108年度聲字第4656號裁定定應執行刑有期徒刑1年6月確定。   

編　　　　　號  4 5 6 罪　　　　　名  毒品危害防制條例 毒品危害防制條例 偽造文書 宣　　告　　刑  有期徒刑4月 有期徒刑2月15日（聲請書附表應予更正） 有期徒刑5月 犯　罪　日　期  106/11/20（聲請書附表應予更正） 106/10/16 107/04/29 偵查(自訴)機關 年　度　案　號  桃園地檢108撤緩毒偵101號等 桃園地檢108撤緩毒偵101號等 桃園地檢108偵緝846號等 最　後 事實審 法　　院 桃園地院 桃園地院 臺灣高院  案　　號 108年度桃簡字第722號 108年度桃簡字第722號 109年度上訴字第3110號  判決日期 108/08/20 108/08/20 109/12/09 確　定 判　決 法　　院 桃園地院 桃園地院 臺灣高院  案　　號 108年度桃簡字第722號 108年度桃簡字第722號 109年度上訴字第3110號  判決確定日期 108/09/25 108/09/25 110/01/13 是否為得易科罰金之罪  是 是 是 備註  附表編號1至5（聲請書附表應予更正）所示之罪，前經桃園地院108年度聲字第4656號裁定定應執行刑有期徒刑1年6月確定。   附表編號6至7所示之罪，前經本院109年度上訴字第3110號判決定應執行刑有期徒刑7月確定。 

編　　　　　號  7 罪　　　　　名  偽造文書 宣　　告　　刑  有期徒刑3月 犯　罪　日　期  107/06/14 偵查(自訴)機關 年　度　案　號  桃園地檢108偵緝846號等 最　後 事實審 法　　院 臺灣高院  案　　號 109年度上訴字第3110號  判決日期 109/12/09 確　定 判　決 法　　院 臺灣高院  案　　號 109年度上訴字第3110號  判決確定日期 110/01/13 是否為得易科罰金之罪  是 備註  附表編號6至7所示之罪，前經本院109年度上訴字第3110號判決定應執行刑有期徒刑7月確定。